臺灣高雄地方法院民事判決　九十年度訴字第三三八六號
　　原　　　告　　高雄區中小企業銀行股份有限公司
　　法定代理人　　丙○○
　　訴訟代理人　　戊○○
　　送達代收人　　戊○○
　　被　　　告　　丁○○
　　訴訟代理人　　甲○○
　　複代　理　人　乙○○
右當事人間請求損害賠償事件，本院判決如左：
　　訴之聲明
一、被告應給付原告新台幣陸拾壹萬捌仟柒佰伍拾元。
二、訴之費用由被告負擔。
　　事實及理由
一、緣訴外人甲○○、張興農、乙○○因欠原告錢不還，原告便聲請執行其共有之不
　　動產在案。（釣院八十六執字第三一一八號敬股）。
二、後被告丁○○主張其對該有部原告提起第三人異議之訴，並聲請停止強制執行在
　　案（釣院八十七年雄聲字第二七號)，該第三人異議之訴一、二審均經　鈞院判丁
　　○○敗訴並確定在案（鈞院八十七年雄簡字第三五五六號、八十八年簡上字第二
　　六八號，請見證物一）。
三、因丁○○係於八十八年一月間聲請停止前開強制執行（請見證二），而該第三人
　　異議之訴係於九十年四月判決確定（請見證物一、二審判決書），中間停止執行
　　二年三個月，如業金美之前開行為而使原告至少晚二年三個月才可領到分配金，
　　使原告受到止段期間分配金利息之損害。
四、至於原告之分配金大約有多少，現分述之：
　（一）、該不動產增建未保存登記部分（建號一五０九六，請見　鈞院八十六年執
　　　　　字第三一一八號執行卷宗），因尚有其他債權人分配，分配金額難於計算
　　　　　，故不論。
　（二）、至於高雄市三民區三塊厝二二九五地號之土地及其上建號六五八二號之建
　　　　　物，原告為第一順位抵押權人（請見證物三），拍賣金額原告可全數獲償
　　　　　，則其拍賣金額約為多少？此點該不動產附近坐落哈爾濱街門牌三三四號
　　　　　之房地最近於九十年八月二十三日拍定可供參考（請見證物四），該房地
　　　　　土地面積七一平方公尺、建物面積三五一．八四平方公尺，合計四二二．
　　　　　八四平方公尺，拍定價為新台幣伍佰玖拾貳萬貳仟元，而系爭不動產土地
　　　　　面積一五九平方公尺、建物面積二三四，四六平方公尺，合計三九三．四
　　　　　六平方公尺，面積為該拍定房地之０．九三倍，則拍定價為五、九二二、
　　　　　０００元乘以０．九三約為伍佰伍拾萬元。
　 （三）、伍佰伍拾萬元依法定年利率百分之五算二年三個月之利息為新台幣陸拾壹
　　　　　 萬捌仟柒佰伍拾元，此即被告聲請停止強制執行並對原告提起第三人異議
　　　　　 之訴致原告所生之損害。
　　　　　 為此特依民第一百八十四條提起本訴。
　　　　　 　　　　　　　　謹　　　　　狀
為被訴損害賠償之訴事件，依法提答辯狀事：
　　　　答辯聲明
一、原告之訴駁回。
二、訃訟費用由原告負擔。
　　　　事實及理由
一、按民法第一八四條前段：「因故意或過失不法侵害他人之權利者，負損害賠償責
　　任。」固為任何人均應遵守。惟查：侵權行為損害賠償之債之成立，以有侵權行
　　為之事實發生為要件。本件之請求基礎無非以八十七年雄簡字第三五五六號判決
　　為依據，然揆諸上開判決主文與內容均與侵權行為無涉，更無任何損害之事實，
    核與侵權行為之構成要件顯有未合，原告訴請賠償，殊屬無據。次按被告既無侵
    權行為，原告即無受損害而發生損害具體情事之餘地，自與侵權行為損害賠償之
    成立要件有間，原告訴請賠償，殊屬無據。次按被告既無侵權行為，原告即無受
    損害而發生損害具體情事之餘地，自與侵權行為損害賠償之成立要件有間，原告
    訴請賠償，依法顯無理由。
二、次按：被告居住使用、受讓系爭房屋已近十載，是被告僅一名老婦人，不知法令
    規定，增建的房屋亦須要向地政機關登記才有對抗第三人之效力，法院亦明知系
    爭建築物係屬被告所有，故命被告補呈資料，惟不識法令無法提出相關證件，始
    致敗訴。事實上高雄市建築師公會鑑定告書，亦載明系爭建築物之三、四、五層
    確實有增建，然該增建部份係屬被告所有，是受確定之事實。
三、再按：前開增建之建物既然是被告事實上的所有權人，民事訴訟法第二四七條，
    按「受確認判決之法律關係之存否不明確，致原告川私法上之地位有受侵害之危
    險，而此項危險得以對於被告之確認判決除去之者，始為存在，最高法院二十七
    年上字第三一六判例足參。
    然查：被告丁○○依情形，確實其權利存在於不確定及危險，倘被告伊時不提第
    三人異議之訴，全案即受敗訴之累，屆時權利盡失亦無收復之日，是以任何人為
    維護其權利當可循法律之前人人平等之天職，被告所提告訴初無不可，更遑論侵
    害任何人之權利。
四、未按：被告維護系爭三、四、五層之部份與法並無不合，更況原告對於系爭三、
    四、五層之建築物，縱依民法第八七七併付拍賣程序，債權人即原告並無優先受
    償之權，此基於債權平等原則，是以原告遽請求損害賠償，要無理由，謹請駁回
    原告之請求，以維法紀。
　　民事　　答辯狀
　　被告　　　　　丁○○　　　　　　　　　　高雄縣岡山鎮○○街六二巷一號
　　原告　　　　　高雄市中小企業銀行股份有限公司　　詳卷
    法定代理人　　丙○○
    為損害賠償事件，謹具答辯狀，陳述如左：
    一、按侵權行為之成立，以行為係屬「不法」為其前提構成要件。被告所為聲請
        停止執行與提起第三人異議之訴，均係依法為之（強制執行法第十五條、第
        十八條）。此為法律所明定之權利，被告依法行事，並非不法，當無成立侵
        權行為之餘地。原告訴請賠償，顯無理由。
　　二、次按侵權行為之成立，以有「損害」為其構成要件，本件原告主張其受有利
        息之損害云云。惟查，原告對其債務人所享有之利息債權，並不因原告之聲
        請停止執行與提起第三人異議之訴等行為，即因而發生利息債權消滅之效果
　　　　。換言之，原告對債務人之利息債權仍然存在，且仍得對其債務人主張權利
　　　　，自無損可言。利息債權既仍然存在而不發生消滅之效果，何來利息債權損
        害之可言？原告既無損害，自與侵權行為之構成要件不符。原告訴請賠償，
        即顯無理由。
     三、況原告欲在執行程序中現實受償金錢，必以該執行標的得以拍定，並取得拍
　　　　定之價金為前提，而法院之執行拍賣不動產，並非所有之拍賣案件均得順利
        拍賣出去，其無人應買之情況屢件不鮮。本件執行標的既未拍定取得價金，
        豈容原告漫而主張其受有利息遲延受償之損害？準此，原告主張受有利息遲
        延受償之損害云云，亦顯無理由。
     四、再者，房屋拍定價若干？執行費若干？其得受償利息若干？何時受償？等
    　　等，均未見原告舉以實其說，其主張自無足採。原告否認之。
     五、又查，執行處於於製作分配表之際，其利息計算係算至分配日，既計算至
　　　　 分配日，包含停止執行期間之利息亦併計列入分配，則原告顯即不會發生
　　　　 利息之損害。是原告縱遲延受償，惟亦僅單純受償日延後而已，執行處既
　　　　 應計算遲延期間之利息併同分配，原告即無損害之可言。從而原告訴請利
　　　　 息遲延受償之損害，顯無理由，自應予駁回其訴。
　　　　 　　　　　　　　　　謹狀
　       臺灣高雄地方法院民事庭　　　公鑒
中　　　華　　　民　　　國　　九十一　　年　　　六　　　月　　　十　　　日
　　　　　　　　　　　　　　　　臺灣高雄地方法院民事第一庭
~B法　官　陳建中
右正本證明與原本無異。
如不服本判決，應於送達後廿日內，向本院提出上訴狀。
~B書記官　林佳蓉
中　　　華　　　民　　　國　　九十一　　年　　　六　　　月　　　十二　　　日
